【裁判字號】    88,易,3338
【裁判日期】    890131
【裁判案由】    傷害等
【裁判全文】
臺灣板橋地方法院刑事判決                        八十八年度易字第三三三八號
    公  訴  人  臺灣板橋地方法院檢察署檢察官
    被      告  乙○○
    選任辯護人  李慶豐
右列被告因傷害等案件，經檢察官提起公訴（八十八年度偵字第一一一七號），本院
判決如左：
    主  文
乙○○被訴妨害自由部分無罪。
其餘被訴傷害部分公訴不受理。
    理  由
一、無罪部分：
（一）公訴意旨略以：被告乙○○經營光德企業顧問有限公司，代人處理財務問題，
      因受業主委託向告訴人甲○○催交經業主向法院拍定（不點交）之台北縣永和
      市○○路○段一九二號二樓房屋，惟告訴人不予配合，被告竟於民國八十七年
      十二月二十二日，前往上址，在該大樓一樓正廳，教唆不詳之人毆打告訴人，
      致告訴人受有腰部傷害（上害部分業據撤回告訴）；旋又使不知情之鎖匠前往
      上址，將大門銲死，以此強暴方式，妨害告訴人管理上開房屋之權利。
（二）、按犯罪事實應依證據認定之，無證據不得推定其犯罪事實；又不能證明被告
        犯罪者，應諭知無罪之判決，刑事訴訟法第一百五十四條、第三百零一條第
        一項分別定有明文。訊據被告乙○○堅決否認有何妨害自由行為，辯稱告訴
        人同意向伊購買該房屋，並同意其更換門鎖等詞。經查：被告所稱告訴人表
        明欲向伊購買該房屋及同意更換門鎖一節，有告訴人所書立之同意書一紙在
        卷可稽，又被告訴請告訴人遷讓返還該房屋之案件，業經本院於八十八年四
        月二十八日判決被告勝訴確定，有本院八十八年度訴字第三七五號民事判決
        附卷足憑，故被告已得告訴人之同意，且在法律上已取得勝訴判決，自無妨
        害告訴人行使權利之可能及必要，尚難僅以告訴人之片面指訴即認被告有妨
        害自由犯行，不能證明被告犯罪，揆諸上開說明，應諭知無罪之判決。
二、公訴不受理部分：
（一）、按告訴乃論之罪，告訴人於第一審辯論終結前得撤回其告訴，又告訴經撤回
        者，應諭知不受理之判決，刑事訴訟法第二百三十八條第一項、第三百零三
        條第三款分別定有明文。
（二）、查本件告訴人告訴被告傷害部分，起訴書認係觸犯刑法第二百七十七條第一
        項之罪，依同法第二百八十七條前段之規定，須告訴乃論。茲據告訴人具狀
        撤回告訴，依照首開說明，此部分爰不經言詞辯論，逕為諭知不受理之判決
        。
三、據上論斷，應依到事訴訟法第三百零一條第一項、第三百零三條第三款、第三百
    零七條，判決如主文。
中      華      民      國      八十九      年      一     月   三十一  日
                                      臺灣板橋地方法院刑事第六庭
                                          法  官    曾  正  龍
右正本證明與原本無異。
如不服本判決，應於判決送達後十日內向本院提出上訴狀 。
                                          書記官    吳  玉  華
中      華      民      國      八十九      年      二     月     十    日


司法院資訊處製作；財團法人民間司法改革基金會備份。
